---
title: "Básico do R"
output: 
  learnr::tutorial:
    allow_skip: TRUE
runtime: shiny_prerendered
---

```{r setup, include=FALSE}
library(learnr)
library(tidyverse)
knitr::opts_chunk$set(echo = FALSE)
```

## Operações matemáticas

### Exercício 1

Encontre o log natural, log na base 10, log na base 2 e a raiz quadrada de 12,43. Some os resultados os resultados encontrados e arredonde o resultado para duas casas decimais.

```{r log-raiz, exercise=TRUE}

```

```{r log-raiz-hint}
log()

log10()

log2()

sqrt()
```

```{r log-raiz-quiz}
quiz(
  question("Qual o valor da soma dos resultados encontrados",
    answer("10.87"),
    answer("11.23"),
    answer("10.78", correct = TRUE),
    answer("10.91")
  )
)
```

### Exercício 2

Determine a área de um círculo com diâmetro de 20 cm e atribua o resultado a um objeto chamado area_circulo. Você pode usar `pi` para que o R retorne o valor de $\pi$. Eis a fórmula para calcular a área do círculo:

$$ A = \pi r^2 $$

```{r area-circulo, exercise=TRUE}

```

```{r area-circulo-quiz}
quiz(
  question("Qual o valor encontrado para área do círculo",
    answer("1256.637"),
    answer("314.1593", correct = TRUE),
    answer("3947.842"),
    answer("214.1593")
  )
)
```

### Exercício 3

Calcule a raiz cúbica de 14 x 0.51

```{r raiz-cubica, exercise=TRUE}

```

```{r raiz-cubica-hint}

27^(1/3)

3^3

```

```{r raiz-cubica-quiz}
quiz(
  question("Qual o valor encontrado?",
    answer("1256.637"),
    answer("314.1593", correct = TRUE),
    answer("3947.842"),
    answer("214.1593")
  )
)

```


