---
title: "Exercícios para Introdução ao R"
output: 
  learnr::tutorial:
    allow_skip: TRUE
runtime: shiny_prerendered
---

```{r setup, include=FALSE}
library(learnr)
library(tidyverse)
knitr::opts_chunk$set(echo = F)
```

## Básico do R

### Exercício 1

Encontre o log natural, log na base 10, log na base 2 e a raiz quadrada de `12.43`. Some os resultados os resultados encontrados e arredonde o resultado para duas casas decimais.

```{r log-raiz, exercise=TRUE}

```

```{r log-raiz-hint}
log()

log10()

log2()

sqrt()
```

```{r log-raiz-quiz}
quiz(
  question("Qual o valor da soma dos resultados encontrados",
    answer("10.87"),
    answer("11.23"),
    answer("10.78", correct = T),
    answer("10.91"),
    allow_retry = T,
    correct = "Bom trabalho!"
  )
)
```

### Exercício 2

Determine a área de um círculo com diâmetro de 20 cm e atribua o resultado a um objeto chamado area_circulo. Você pode usar `pi` para que o R retorne o valor de $\pi$. Eis a fórmula para calcular a área do círculo:

$$ A = \pi r^2 $$

```{r area-circulo, exercise=TRUE}

```

```{r area-circulo-quiz}
quiz(
  question("Qual o valor encontrado para área do círculo",
    answer("1256.637"),
    answer("314.1593", correct = T),
    answer("3947.842"),
    answer("214.1593"),
    allow_retry = T,
    correct = "Parabéns!"
  )
)
```

### Exercício 3

Calcule a raiz cúbica de 14 x 0.51. Arredonde o resultado para 2 casas decimais.

```{r raiz-cubica, exercise=TRUE}

```

```{r raiz-cubica-hint}

27^(1/3)

3^3

```

```{r raiz-cubica-quiz}
quiz(
  question("Qual o valor encontrado?",
    answer("1.86"),
    answer("11.19"),
    answer("363.99"),
    answer("1.93", correct = T),
    allow_retry = T,
    correct = "Muito bom!"
  )
)

```

### Exercício 4

Para encontrar as soluções para uma equação do formato $ax^{2} + bx + c$, use a equação quadrática:

$x = \frac{-b \pm \sqrt{(b^2-4ac)}}{2a}$.

Quais as duas soluções para $2x^2-x-4=0$? Arredonde o resultado para duas casas decimais

```{r equacao, exercise=TRUE}

```

```{r equacao-quiz}
quiz(
  question("Qual os valores encontrados para a equação?",
    answer("1.86 e 1.69"),
    answer("1.19 e -1.69"),
    answer("1.69 e -1.19", correct = T),
    answer("1.93 e 1.18"),
    allow_retry = T,
    correct = "Ótimo trabalho!"
  )
)
```

